臺灣高雄地方法院刑事判決　　　　　　　　　　　　九十一年度交易字第一九一號
　　公　訴　人　臺灣高雄地方法院檢察署檢察官
　　被　　　告　甲○○
右列被告因過失致死案件，經檢察官提起公訴（九十一年度偵字第五三五六號），本
院判決如左：
    主  文
甲○○因過失致人於死，處有期徒刑壹年。
    事  實
一、甲○○考領有自小客車駕駛執照，明知其自民國九十一年二月二十六日下午二時
    許起，在高雄市旗津區飲用啤酒後，已達於反應較慢、感覺減低、思考及個性行
    為均受影響改變，並影響控制與反應能力，而不能安全駕駛動力交通工具之狀態
    （公共危險罪部分另案由台灣高雄地方法院高雄簡易庭審理），仍貿然於同（二
    十六）日下午八時許，駕駛車牌號碼ＶＦ─○九五六號自小客車，沿高雄市○○
    ○路由西往東方向行駛，行經該路九十四號前，本應注意汽車駕駛人飲酒後其吐
    氣所含酒精成份超過每公升零點二五毫克以上者，不得駕車，及汽車行駛時，駕
    駛人應注意車前狀況，並隨時採取必要之安全措施，以避免危險之發生，而依當
    時之天候晴、夜間有照明、視距尚屬良好、市區道路○路面乾燥、無缺陷、亦無
    障礙物，並無不能注意之情事，詎甲○○應注意、能注意，竟疏未注意，酒後駕
    車行至該處，並疏於注意車前動態。適有行人王會林步行橫越上開道路，甲○○
    見狀未及閃避，致其所駕之自小客車直接正面撞及王會林，王會林因而受有「頭
    部外傷併腦挫傷腦水腫、大腦半球間急性硬腦膜下出血、左側額葉挫傷性
    出血、蜘蛛網膜下腔出血、顏面擦傷及撕裂傷、右眼眶挫傷及血腫，胸部
    挫傷併左側第四至七肋骨骨折及血胸，雙側脛腓骨骨折，四肢擦挫傷」等傷害，
    經送醫急救後，延至同年三月六日下午一時二十五分不治死亡。嗣因案發地點即
    在高雄市政府警察局前鎮○○○○路派出所附近，於案發後即由警方巡邏車前來
    現場處理，並施以酒精濃度測試，甲○○吐氣所含酒精成分已達每公升零點○‧
    六○毫克，因而查獲。
二、案經高雄市政府警察局前鎮分局移送台灣高雄地方法院檢察署檢察官偵查起訴。
    理  由
一、訊據被告甲○○對於右揭時、地在飲酒後吐氣所含酒精成分已達每公升○‧六○
    毫克之情況下，仍貿然駕車行駛而肇事，致被害人王會林受有前開傷害，經送醫
    急救後，延至九十一年三月六日下午一時二十五分不治死亡等事實，供認不諱，
    並證人即前往現場處理之員警李玉銘於本院審理時證述：本件案發處與派出所很
    近，並該時段為出勤之時間，係派出所同仁見該處有車禍發生，即由正欲出勤務
    之巡邏車先到現場處理，到達時即已知本件係被告駕車肇事，而伊當時係備勤，
    隨後亦到場處理，伊先將傷者送醫急救，當時被告之自小客車已停在路旁，並未
    保持現場，該路段有些微暗，有無路燈已忘記，但案發處在郵局前，仍有招牌之
    照明設備，視距尚可，在正常情形下，應可在正常距離見有行人通過等語，證人
    即前往現場處理之員警乙○○於本院審理時證稱：因通報該處發生車禍事故，伊
    即前往處理，到達時被告之車輛已停在路旁，並未保持現場，被害人已送醫，伊
    係依據案發處之血跡而繪裂現場圖，該路段稍暗，但視距尚佳，當時因被告身上
    有酒味，而對被告實施酒測等語，且有酒精濃度測定值正本乙紙、道路交通事故
    調查報告表、現場照片六張及被害人王會林之診斷證明書乙紙附卷可稽。而被害
    人王會林確係因本件交通事故，致受有前開傷害，經送醫急救後，仍因中樞衰竭
    、頭部外傷等傷害，而延至同年三月六日下午一時二十五分不治死亡，業經台灣
    高雄地方法院檢察署檢察官督同法醫師相驗明確，製有相驗屍體證明書、驗斷書
    及勘驗筆錄在卷足憑。
二、按汽車駕駛人飲酒後其吐氣所含酒精成份超過每公升○．二五毫克以上者，不得
    駕車；又汽車行駛時，駕駛人應注意車前狀況，並隨時採取必要之安全措施，以
    避免危險之發生，道路交通安全規則第一百十四條第二款及第九十四條第三項分
    別定有明文。被告於右揭時地駕車本應注意上開規定，且依當時天候晴、夜間有
    照明、視距尚屬良好、市區道路○路面乾燥、無缺陷、亦無障礙物，有道路交通
    事故調查報告表附卷可憑，並無不能注意之情形，竟疏未注意，在飲酒後，其吐
    氣所含酒精成份每公升達○．六○毫克之情況下，仍貿然駕車行駛，亦疏未注意
    車前狀況，因而肇事導致被害人死亡，其有過失至明。又被害人確因本件車禍受
    有前述傷害，送醫急救後，仍不治死亡等情，已如前述，是被害人既因本件車禍
    而死亡，與被告之過失行為間並有相當因果關係。綜上，本件事證明確，被告上
    開犯行，已堪認定。
三、核被告甲○○所為，係犯刑法第二百七十六條第一項之過失致人於死罪。被告於
    酒後吐氣所含酒精成份每公升達○．六○毫克之情形下，駕車肇事致人死亡，應
    依道路交通管理處罰條例第八十六條第一項規定加重其刑。爰審酌被告之品行，
    於飲酒後酒精濃度高達每公升○‧六○毫克情況下，仍貿然駕駛自小客車，亦未
    注意相關交通安全之規定，終至肇事致被害人死亡，造成無可挽救之遺憾，並使
    被害人家屬痛失至親，其過失之程度，迄今尚未與被害人家屬達成民事和解，及
    犯後態度等一切情狀，量處如主文所示之刑，以資懲儆。
據上論斷，應依刑事訴訟法第二百九十九條第一項前段，道路交通管理處罰條例第八
十六條第一項，刑法第二百七十六條第一項，罰金罰鍰提高標準條例第一條前段，判
決如主文。
本案經檢察官朱婉綺到庭執行職務。
中      華      民      國        九十一    年      五    月      八    日
                                  臺灣高雄地方法院交通法庭
                                      法  官   洪榮家
右為正本，係照原本作成，證明與原本無異。
如不服本判決，應於送達後十日內，向本院提出上訴狀。
                                      書記官    陳寰瑛
中      華      民     國        九十一    年      五    月      八    日
附錄本案論罪科刑法條全文：
刑法第二百七十六條第一項：
  因過失致人於死者，處二年以下有期徒刑、拘役或二千元以下罰金。
